# 求助陈版主，长期借款，每年利息固定，折现的疑问。

提问人：liuweisheng 时间：2021-03-10 09:33:08
A公司借款 10 亿，每年利息 1 亿，期限 20 年。每年计入财务费用利息的金额是 1 亿吗，这里为什么不考虑折现确认未确认融资费用，在借款期限内摊销。谢谢版主解惑。

回答人：chenyiwei
是否单独设置“未确认融资费用”一级科目或者明细科目，更多地是出于习惯。设置“未确认融资费用”科目的负债，一般在合同条款中是不计息的，为了体现该项负债的初始公允价值，真实反映资金成本，才单独设置了这个科目。
合同条款明确约定计息，且实际利率基本等于市场利率的情况，一般不单独设置“未确认融资费用”科目。
是否设置该科目只是账务处理程序方面的问题，不影响该项负债期末账面价值（摊余成本）及对应利息支出的最终计量。